【裁判字號】    99,台抗,623
【裁判日期】    990805
【裁判案由】    殺人聲請具保停止羈押
【裁判全文】
最高法院刑事裁定              九十九年度台抗字第六二三號
抗   告   人
即被告之原審
選 任辯護 人  林辰彥律師
              黃淑怡律師
              謝玉玲律師
被        告  劉芳汝
上列抗告人因被告殺人案件，不服台灣高等法院中華民國九十九
年六月二十八日駁回聲請具保停止羈押之裁定（九十九年度聲字
第一七五三號），提起抗告，本院裁定如下：
    主  文
抗告駁回。
    理  由
本件原裁定意旨略以：被告劉芳汝因殺人案件，前經原審認為有
刑事訴訟法第一百零一條第一項第一款、第三款之情形，非予羈
押，顯難進行審判、執行，而有羈押之必要，自民國九十九年五
月十七日起執行羈押。抗告人即被告之原審選任辯護人於原審聲
請意旨略稱：被告固涉重罪，然並無犯罪嫌疑重大情事。被告自
九十八年十月二十九日起被羈押，迄今已逾半年，相關證據均已
調查完畢，證人也經交互詰問完成，案情已釐清，被告無任何勾
串或湮滅證據之虞。又被告有固定住所，無任何逃亡之虞，顯無
難以進行追訴、審判或執行之情形，而無羈押必要性，如僅因被
告涉犯重罪羈押被告，已違反比例原則，乃請准予具保停止羈押
云云。然按羈押之目的，除為使刑事訴訟得以順利進行，亦在使
將來刑之執行能夠確保。且被告經執行羈押後，有無繼續羈押之
必要，應以原執行羈押之原因是否依然存在為依據，併由法院參
酌個案情況，依訴訟進行程度及其他一切情事而為認定，此乃法
律所賦予法院之職權。查本件被告涉犯殺人案件，業經第一審法
院以被告犯刑法第二百七十七條第二項傷害致人於死罪，判處有
期徒刑十二年在案，足見其所犯最輕本刑七年以上有期徒刑之罪
，嫌疑重大，且衡以被告經判處之刑期非輕，為確保日後訴訟程
序之進行及確定後之執行，仍有繼續羈押必要，此外，復查無被
告有刑事訴訟法第一百十四條各款之情形，因認抗告人為被告請
求具保停止羈押，自難准許，應予駁回等情。經核於法並無不合
。抗告意旨略稱：被告被羈押迄今已逾九個月，案情業經釐清，
證據亦已保全，被告又有固定住居所，被告既無逃亡或湮滅證據
之虞，已無羈押之必要性，依據司法院釋字第六六五號解釋意旨
，僅因被告涉嫌重罪即逕予裁定羈押，有違比例原則等語。惟查
被告犯罪嫌疑是否重大，有無逃亡之虞與羈押必要，俱屬事實問
題，審理事實之法院本有審酌訴訟進行程度及其他一切情事，而
為自由裁量之職權。原審經訊問被告後，審酌訴訟進行程度及其
他一切情狀，認被告經第一審論以傷害致人於死罪，為最輕本刑
七年以上有期徒刑之罪，且經第一審判處有期徒刑十二年，罪嫌
重大，並認有逃亡之虞，且有羈押之必要，裁定自九十九年五月
十七日起羈押，其羈押原因仍然存在，爰駁回抗告人具保停止羈
押之聲請，核與司法院釋字第六六五號解釋意旨無違，於法尚無
不合。抗告意旨未依卷內資料而任意指摘，並非有據，其抗告為
無理由，應予駁回。
據上論結，應依刑事訴訟法第四百十二條，裁定如主文。
中    華    民    國  九十九  年    八    月    五    日
                      最高法院刑事第九庭
                          審判長法官  邵  燕  玲  
                                法官  李  伯  道  
                                法官  孫  增  同  
                                法官  李  英  勇  
                                法官  施  俊  堯  
本件正本證明與原本無異
                                      書  記  官  
中    華    民    國  九十九  年    八    月    十    日
                                                     ｍ

司法院資訊處製作；財團法人民間司法改革基金會備份。
